【裁判字號】    89,易,457
【裁判日期】    890914
【裁判案由】    違反毒品危害防制條例
【裁判全文】
台灣新竹地方法院刑事判決                          八十九年度易字第四五七號
    公  訴  人  台灣新竹地方法院檢察署檢察官
    被      告  甲○○
右列被告因違反毒品危害防制條例案件，經檢察官提起公訴（八十八年度毒偵字第一
一四三號、第一一六○號、八十九年度毒偵字第五八九號），本院判決如左：
    主  文
甲○○連續施用第二級毒品，處有期徒刑肆月，如易科罰金，以佰元折算壹日。
扣案之安非他命殘渣袋壹個（含有安非他命，量微無法與之分離），沒收銷燬之。
    事  實
一、甲○○前於民國八十七年間施用第二級毒品安非他命，經台灣士林地方法院以八
    十七年度毒聲字第七○六號裁定送觀察、勒戒結果，認無繼續施用毒品之傾向，
    而由台灣士林地方法院檢察署檢察官於八十七年十月二十日以八十七年度偵字第
    九三二六號為不起訴處分確定；嗣甲○○又基於概括之犯意，先後於八十八年八
    月十二日下午十五時三十分許回溯九十六小時內某時、八十八年十月二十三日下
    午二十一時三十分許回溯九十六小時內某時以及於八十九年二月八日二十三時許
    回溯九十六小時內某時，在不詳處所，以將安非他命置於吸食器內用火燒烤成煙
    後吸食之方式，各施用第二級毒品安非他命一次，嗣分別於八十八年八月十二日
    下午十五時三十分許、八十八年十月二十三日下午二十一時三十分許以及於八十
    九年二月八日上午六時許，分別在台南市警察局第四分局、新竹縣警察局竹北分
    局新豐派出所、新竹市警察局第二分局東門派出所採取其尿液分送台南市衛生局
    、台灣檢驗科技股份有限公司、新竹市衛生局檢驗結果，其尿液中均有毒品安非
    他命陽性反應，且於八十九年二月八日上午六時許查獲甲○○持有之安非他命殘
    渣袋一個（含有安非他命，量微無法與之分離），始查得上情，後經本院於八十
    九年一月十一日以八十九年度毒聲字第二八號裁定送觀察、勒戒，而甲○○經送
    台灣新竹看守所附設觀察勒戒處所觀察、勒戒結果，認有繼續施用毒品傾向，再
    經台灣新竹地方法院檢察署檢察官聲請令入戒治處所施以強制戒治，由本院於八
    十九年四月六日，以八十九年度毒聲字第九四二號裁定甲○○令入戒治處所，施
    以強制戒治一年。
二、案經新竹縣警察局竹北分局、新竹市警察局第二分局報告台灣新竹地方法院檢察
    署檢察官偵查起訴。
    理  由
一、訊據被告甲○○坦承有於前開時間，在不詳地點，以前開方法施用第二級毒品安
    非他命等事實不諱；其次，被告於八十七年間施用第二級毒品安非他命，經台灣
    士林地方法院裁定送觀察、勒戒結果，認無繼續施用毒品之傾向，而由台灣士林
    地方法院檢察署檢察官為不起訴處分確定等情，分別有台灣士林地方法院八十七
    年度毒聲字第七○六號裁定、台灣士林地方法院檢察署八十七年度偵字第九三二
    六號不起訴處分書各一份在卷可稽；再者，被告分別於八十八年八月十二日下午
    十五時三十分許、八十八年十月二十三日下午二十一時三十分許以及於八十九年
    二月八日上午六時許，分別在台南市警察局第四分局、新竹縣警察局竹北分局新
    豐派出所、新竹市警察局第二分局東門派出所採取其尿液分送台南市衛生局、台
    灣檢驗科技股份有限公司、新竹市衛生局檢驗結果，其尿液中均有毒品安非他命
    陽性反應等情，亦有台南市衛生局檢驗成績書、台灣檢驗科技股份有限公司濫用
    藥物尿液檢驗報告、新竹市衛生局不法藥物尿液初步篩檢報告書附卷可按；又被
    告施用經送觀察、勒戒結果認有繼續施用毒品傾向等情，亦分別有本院八十九年
    度毒聲字第二八號以及台灣新竹看守所附設勒戒處所八十九年三月二日竹所總字
    第○四一七號函附之有無繼續施用毒品傾向評估標準紀錄表及有無繼續施用毒品
    傾向證明書各一份在卷可資佐證；又被告經台灣新竹地方法院檢察署檢察官聲請
    令入戒治處所施以強制戒治，而由本院裁定令入戒治處所施以強制戒治，亦有本
    院八十九年度毒聲字第九四二裁定附卷可按；是被告前違反毒品危害防制條例第
    十條第二項之罪，經觀察、勒戒後，無繼續施用毒品傾向，由檢察官為不起訴處
    分後，五年內再犯第十條第二項之罪，經觀察、勒戒後，認有繼續施用毒品之傾
    向，並經裁定令入戒治處所施以強制戒治等情，應堪認定，是本件事證已臻明確
    ，被告之犯行堪予認定。
二、核被告所為，係違反毒品危害防制條例第十條第二項之罪。其持有毒品之低度行
    為，為施用毒品之高度行為所吸收，不另論罪。被告先後三次施用第二級毒品之
    行為，時間緊接，所犯之罪名及犯罪構成要件均相同，顯係基於概括犯意反覆為
    之，為連續犯，依刑法第五十六條之規定，以一罪論，並加重其刑。爰審酌被告
    犯罪之動機、目的、手段、智識程度、犯罪所生之損害以及犯罪後坦承犯行態度
    良好等一切情狀，判處如主文所示之刑，並諭知易科罰金之折算標準。至扣案之
    安非他命殘渣袋一個（含有安非他命，量微無法與之分離），應依毒品危害防制
    條例第十八條第一項前段之規定，沒收銷燬之，併此敘明。
三、據上論斷，應依刑事訴訟法第二百九十九條第一項前段，毒品危害防制條例第十
    條第二項、第十八條第一項前段，刑法第十一條前段、第五十六條、第四十一條
    ，罰金罰鍰提高標準條例第二條判決如主文。
本案經檢察官林李嘉到庭執行職務。
中      華      民      國    八十九    年      九      月     十四     日
                                      台灣新竹地方法院刑事第二庭
                                          法  官     蘇  嘉  豐
右正本證明與原本無異。
如不服本判決，應於判決送達後十日內向本院提出上訴狀( 應附繕本 )，上訴於
臺灣高等法院。
                                          書記官     賴  寶  合
中      華      民      國    八十九    年      九      月     十四     日
附錄本案論罪科刑所適用法條全文：
毒品危害防制條例第十條第二項：施用第二級毒品者，處三年以下有期徒刑。


司法院資訊處製作；財團法人民間司法改革基金會備份。
